# 财政补助处理?陈版

提问人：呼叫帮助 时间：2011-01-25 16:51:50
母公司为国有独资有限公司。下设有五个子公司，五个子公司和母公司本部组成联合体向财政申请项目资金。资金下拨后，母公司按照各成员承担的任务分配项目资金。 具体处理流程是各子公司向母公司上报方案，后以母公司的名义对外向政府申报，财政直接拨款给母公司，母公司实施再分配。 请问，是子公司收到母公司转款后直接作为政府补助处理？还是母公司收到款项是做政府补助处理？还是母公司收到款项后做代收代付处理？

回答人：chenyiwei
回复 楼主 呼叫帮助 的帖子你可以参考一下楼上两位的回复，先明确一下资金的性质，确定是最终应计入损益的政府补助还是应计入资本公积的投资补助。 如果是政府补助性质的资金，则由于政府补助本质上是对特定支出的补偿，所以个人意见是：由实际分配到补助资金的子公司在作为补助对象的支出计入其自身的损益时，确认政府补助收益，而不是全部确认在母公司个别报表中。对于分拨到下属子企业的补助款，上级企业按代收代付处理，即接近于“藤椅”的处理方式。

回答人：chenyiwei
回复 7 楼 呼叫帮助 的帖子不一定合适。首先需要考虑母公司这样使用和拨付资金是否符合相关的财政资金管理办法；其次考虑母公司自身是否有资格享受和自行支配该补贴，考虑实际受益人是谁；再者，母公司将资金拨付给子公司，不建议作为营业外支出。

回答人：chenyiwei
回复 9 楼 呼叫帮助 的帖子政府补助准则中的“受益”概念是指实际发生和承担作为补偿对象的支出的会计主体和相关期间。因此不能以母公司在申请该笔资金中所起的作用，以及母公司与子公司之间的股权关系为由，认为母公司是受益方。 “不建议作为营业外支出”的意思是：或者通过往来科目代收代付，或者作为对子公司的追加投资作为长期股权投资。但从前面分析的受益对象出发，似乎作为代收代付处理更符合受益对象的实际情况。

回答人：chenyiwei
回复 11 楼 呼叫帮助 的帖子不建议子公司挂账对母公司的往来核算。 另外，对这种通过母公司转拨的财政资金的处理，需关注母公司对于如何分拨该笔资金有无自主权，以及是否以增资方式投入、是否要求子公司以后偿还等因素。

回答人：chenyiwei
回复 13 楼 呼叫帮助 的帖子财政补助资金的核算更多地采用收付实现制（除了按工作量、销量等拨付的定额补贴之外），因此在母公司把资金转拨给子公司之前，不能认为子公司已经享受到了补助资金。母公司帐面所挂的负债是对国家的专项应付款。母子公司之间互相不就该笔资金挂往来。

回答人：chenyiwei
回复 15 楼 呼叫帮助 的帖子我的意见是这样。在实际收到该笔由母公司代收代付的拨款之前，子公司不确认该笔政府补助。

回答人：chenyiwei
回复 17 楼 lileihome 的帖子没有直接的规定，个人主要是从政府补助会计核算的收付实现制原则出发考虑的。当然，这个原则本身是否合理，可以讨论。我的理解是：如果母公司在这一过程中完全是代收代付，则对子公司而言，在实际收到母公司代为拨付的资金之前，不能认为已经享受到了政府补助，应当与该笔补助资金直接从财政拨付时采取同样的处理原则。

回答人：chenyiwei
回复 19 楼 lileihome 的帖子个人理解并无明显不妥。

提问人：lileihome 时间：2011-03-30 23:59:47
某政府部门 2009 年 12 月 20 日给某公司汇出了 1600 万元政府补助款，公司 2010 年 1 月 2 日才收到该 600 万元。对该笔政府补助，请问老师是此款项应计入到 2009 年度还是计入到 2010 年度？

回答人：chenyiwei
回复 21 楼 lileihome 的帖子按照“企业取得的各种政府补助为货币性资产的，如通过银行转账等方式拨付的补助，通常按照实际收到的金额计量”的规定，应计入实际到帐年度（ 2010 年度）的损益。